臺灣臺中地方法院民事判決
110年度訴字第2904號
原      告  黃進發  
            黃進騫  
上二人共同
訴訟代理人  林亮宇律師
            王雲玉律師
被      告  陳新豐  

            陳士元  

            陳明豐  
上三人共同
訴訟代理人  蘇若龍律師
被      告  陳黃玉釵

            紀桂美  

兼上二人
訴訟代理人  陳錦芳  
被      告  陳永祥  

上列當事人間拆屋還地等事件，本院於民國111年6月21日言詞辯
論終結，判決如下：
    主    文
一、被告應各給付原如附表二所載之金額及利息。
二、原告其餘之訴駁回。
三、訴訟費用由被告負擔。
四、本判決第一項原告勝訴部分，得假執行。但被告陳新豐如以
　  新台幣（下同）8745元及每月146元、被告陳士元如以6865
　  元及每月114元、被告陳明豐如以6565元及每月109元、被告
　  陳錦芳如以6425元及每月以107元、被告陳黃玉釵如以1萬28
　  05元及每月213元、被告紀桂美如1萬1535元及每月192元、
　  被告陳永祥如以1萬1325元及每月189元，分別為原告預供擔
　  保，得免為假執行。
五、原告其餘假執行之聲請駁回。
    事實及理由
壹、程序方面：
    本件被告陳永祥經合法通知，未於言詞辯論期日到場，核無
    民事訴訟法第386條各款所列情形，爰依原告之聲請，由其
    一造辯論而為判決。
貳、兩造主張：
一、原告主張：
  ㈠原告共有臺中市○○區○○段0000地號土地（即系爭土地，權利
    範圍各2分之1）為被告等人無權占有使用中，其中被告陳新
    豐所有之臺中市○○區○○段000○號建物（門牌號碼臺中市○○區
    ○○○道000號）占用如附圖所示編號B1（主體9.94㎡）、B2（
    雨遮2.80㎡）部分；被告陳士元所有之臺中市○○區○○段000○
    號建物（門牌號碼臺中市○○區○○○道000號）占用如附圖所示
    編號C1（主體7.80㎡）、C2（雨遮2.81㎡）部分；被告陳明豐
    所有之臺中市○○區○○段000○號建物（門牌號碼臺中市○○區○○
    ○道000號）占用如附圖所示編號D1（主體7.46㎡）、D2（雨
    遮2.96㎡）部分；被告陳錦芳所有之臺中市○○區○○段000○號
    建物（門牌號碼臺中市○○區○○○道000號）占用如附圖所示編
    號E1（主體7.30㎡）、E2（雨遮1.88㎡）部分；被告陳黃玉釵
    所有之臺中市○○區○○段000○號建物（門牌號碼臺中市○○區○○
    ○道000號）占用如附圖所示編號F（主體14.55㎡）部分；被
    告紀桂美所有之臺中市○○區○○段000○號建物（門牌號碼臺中
    市○○區○○○道000號）占用如附圖所示編號G（主體13.11㎡）
    部分；被告陳永祥所有之臺中市○○區○○段000○號建物（門牌
    號碼臺中市○○區○○○道000號）占用如附圖所示編號H1（主體
    12.87㎡）、H2（雨遮1.29㎡）部分。被告越界建築，無權占
    用系爭土地，原告自得依民法第767條第１項請求被告等人拆
    除地上物，並將土地騰空返還原告。
　　原告本件訴訟僅是主張所有權，並無權利濫用。
　㈡被告未經原告同意，亦無其他合法權源占用系爭土地，已損
    害原告對系爭土地之使用收益權利，致原告受有相當於租金
    之損害，是原告另依民法第179條、第181條規定，請求被告
    等人給付相當於租金之不當得利。本件不當得利若按土地法
    第97第1項、第105條規定，依申報地價10%計算被告等人相
    當於租金之不當得利，僅每平方公尺每月18.33元（即系爭
    土地110年1月公告地價2200元/㎡×10%÷12月），金額實屬過
    低。從而，原告爰以「591房屋交易」網站上鄰近本件不動
    產之店面出租行情，每坪每月550元至2,955元，主張以每坪
    每月為1,000元，即每平方公尺每月為303元（計算式：1,00
    0÷3.3057）作為計算本件不當得利之依據，應屬合理，並請
    依民事訴訟法第222條第2項規定就本件金額為認定。原告請
    求請求被告等給付自本件訴訟繫屬之日回溯5年之不當得利
    ，以及至被告返還土地前每月應給付相當於租金之不當得利
    ，並以每平方公尺每月303元計算（如附表一所示）。
　㈢並聲明：1.被告陳新豐應將坐落於系爭1728地號土地上如附
    圖所示編號B1、B2部分之地上物拆除，並將土地騰空返還予
    原告。2.被告陳士元應將坐落於系爭1728地號土地上如附圖
    所示編號C1、C2部分之地上物拆除，並將土地騰空返還予原
    告。3.被告陳明豐應將坐落於系爭1728地號土地上如附圖所
    示編號D1、D2部分之地上物拆除，並將土地騰空返還予原告
    。4.被告陳錦芳應將坐落於系爭1728地號土地上如附圖所示
    編號E1、E2部分之地上物拆除，並將土地騰空返還予原告。
    5.被告陳黃玉釵應將坐落於系爭1728地號土地上如附圖所示
    編號F部分之地上物拆除，並將土地騰空返還予原告。6.被
    告紀桂美應將坐落於系爭1728地號土地上如附圖所示編號G
    部分之地上物拆除，並將土地騰空返還予原告。7.被告陳永
    祥應將坐落於系爭1728地號土地上如附圖所示編號H1、H2部
    分之地上物拆除，並將土地騰空返還予原告。8.被告各應給
    付原告之金額如附表一所示，及自本件起訴狀繕本送達翌日
    起至清償日止，按年息5%計算之利息。9.被告各應自本件起
    訴狀繕本送達翌日起至返還第1至7項土地之日止，按月給付
    原告之金額如附表一所示。
二、被告抗辯稱：
  ㈠被告陳新豐、陳士元、陳明豐：
  1.被告等人建物坐落之土地與系爭土地相鄰，被告於興建前有
    先進行鑑界，並與原告合意以被告等人建物外牆之水溝為界
    ，並未越界。若被告等人建物有越界建築之情，原告當時應
    即提出異議及阻止動工，惟原告非但未提出異議，其後亦於
    緊鄰水溝之處興建圍牆，並在圍牆內興建建物。從兩造對於
    各自土地之利用狀況而言，堪認兩造確以水溝為界，各自興
    建建物、圍牆，足以作為經界標識之狀況及經界附近占有之
    沿革。抑且，被告等人之建物早於70年4月30日已建築完成
    ，經過40年與原告一直相安無事，足認兩造確以水溝為界，
    基於保障當事人之合理信賴，並維護相關建物之經濟效用，
    應認原告不得違反約定，要求被告等人拆屋還地。
  2.縱認被告等人一部占用系爭土地，然原告在被告等人興建建
    物時，並未提出異議或阻止興工，則依民法第796條規定，
    原告亦不得請求拆除被告等人建物。又被告等人建物縱有占
    有系爭土地，亦僅係一小部分，倘若遽爾要求拆除占用部分
    之建物，將會造成建物外牆及屋內部分均須被拆除，顯有損
    害主要結構乃至崩塌之虞，影響至鉅，而原告已於系爭土地
    相鄰被告等人建物之處興建圍牆，並有水溝阻隔，被告等人
    建物所占用之土地，與系爭土地其他部分，是隔著圍牆及水
    溝，顯屬畸零地，實難與系爭土地之其他部分合併使用，則
    原告收回系爭占用土地，對於其本身並無利益或所得利益極
    少，依民法第796條之1被告可免移去或變更。且本件被告等
    人建物完成已有40年，被告等人與鄰地所有人即原告一直都
    是和平共處，原告忽爾主張被告等人建物無權占用系爭土地
    ，應予拆除返還云云，有違誠信原則；原告要求拆除被告等
    人建物之一部，亦有損害被告等人建物之主要結構乃至造成
    崩塌之虞，應為權利濫用，自應依民法第148條規定予以禁
    止。
  4.被告非無權占用，原告請求被告等人給付相當於租金之不當
    得利，並無理由，且原告就不當得利之計算方式，應為申報
    地價年息百分之1，則依照系爭土地109年1月申報地價為每
    平方公尺1,760元，按年息百分之1，即為每年176元（按：
    應為17.6元），每月僅14.67元（計算式：1760×1%÷12）。
　5.並聲明：原告之訴駁回；願供擔保，請准宣告免為假執行。
  ㈡被告陳錦芳、陳黃玉釵、紀桂美：同被告陳新豐、陳士元、
    陳明豐共同訴訟代理人所述。並聲明：原告之訴駁回。
　㈢被告陳永祥未於言詞辯論期日到場，亦未曾提出書狀到院陳
    述意見。　
參、兩造不爭執及爭執事項
一、不爭執事項：
  ㈠系爭臺中市○○區○○段0000地號土地係原告共有，權利範圍各2
    分之1。（見本院卷第27頁）
　㈡系爭臺中市○○區○○段000○號建物（門牌號碼臺中市○○區○○○道
    000號）為被告陳新豐單獨所有；同區段435建號建物（門牌
    號碼臺中市○○區○○○道000號）為被告陳士元單獨所有；同區
    段436建號建物（門牌號碼臺中市○○區○○○道000號）為被告
    陳明豐單獨所有；同區段437建號建物（門牌號碼臺中市○○
    區○○路00○0號）為被告陳錦芳單獨所有；同區段438建號建
    物（門牌號碼臺中市○○區○○○道000號）為被告陳黃玉釵單獨
    所有；同區段439建號建物（門牌號碼臺中市○○區○○○道000
    號）為被告紀桂美單獨所有；同區段440建號建物（門牌號
    碼臺中市○○區○○○道000號）為被告陳永祥單獨所有。（見本
    院卷第63至87頁）
　㈢對於臺中市清水地政事務所111年5月12日清地二字第1110005
    341號函檢送之複丈成果圖，無意見。（見本院卷第246頁）
    　
二、爭執事項： 
　㈠原告請求被告等人拆屋還地，有無理由？兩造是否有約定以
    如卷附第137頁照片所示水溝為界建屋？本件是否有民法第7
    96條、第796條之1之適用？原告請求拆屋還地，是否為權利
    濫用？
　㈡原告請求被告等分別給付如附表所示之不當得利，有無理由
    ？請求金額是否合理？　
肆、本院判斷：
一、原告請求被告拆屋還地，為無理由：
　㈠本件被告所有之房屋占用原告所有之系爭土地，其中被告陳
    新豐所有之臺中市○○區○○段000○號建物（門牌號碼臺中市○○
    區○○○道000號）占用如附圖所示編號B1（主體9.94㎡）、B2
    （雨遮2.80㎡）部分；被告陳士元所有之臺中市○○區○○段000
    ○號建物（門牌號碼臺中市○○區○○○道000號）占用如附圖所
    示編號C1（主體7.80㎡）、C2（雨遮2.81㎡）部分；被告陳明
    豐所有之臺中市○○區○○段000○號建物（門牌號碼臺中市○○區
    ○○○道000號）占用如附圖所示編號D1（主體7.46㎡）、D2（
    雨遮2.96㎡）部分；被告陳錦芳所有之臺中市○○區○○段000○
    號建物（門牌號碼臺中市○○區○○○道000號）占用如附圖所示
    編號E1（主體7.30㎡）、E2（雨遮1.88㎡）部分；被告陳黃玉
    釵所有之臺中市○○區○○段000○號建物（門牌號碼臺中市○○區
    ○○○道000號）占用如附圖所示編號F（主體14.55㎡）部分；
    被告紀桂美所有之臺中市○○區○○段000○號建物（門牌號碼臺
    中市○○區○○○道000號）占用如附圖所示編號G（主體13.11㎡
    ）部分；被告陳永祥所有之臺中市○○區○○段000○號建物（門
    牌號碼臺中市○○區○○○道000號）占用如附圖所示編號H1（主
    體12.87㎡）、H2（雨遮1.29㎡）部分等情，業經本院111年2
    月14日會同兩造及臺中市清水地政事務所人員履勘現場，製
    有勘驗筆錄、現場照片及附圖可稽（見本院卷149至189頁）
    ，並有臺中市清水地政事務所土地複丈成果圖可憑（見本院
    卷197、199頁），復為兩造所不爭執，自堪採憑。
　㈡被告陳新豐、陳士元、陳明豐（下稱被告陳新豐3人）無法證
    明兩造有以水溝為界，各自興建建物、圍牆乃至雨遮之合意
    ，且本件亦無民法第796條第1項規定之適用：
　　1.被告陳新豐3人主張兩造以水溝為界興建建物，係經兩造
　　  同意乙節，已為原告所否認，則依民事訴訟法第277條之
　　  規定，被告陳新豐3人自應就兩造有該合意之事實負舉證
　　  之責任。經查本件被告陳新豐3人之建物係於70年4月30日
　　  建築完成，被告陳新豐係於98年8月18日以贈與為原因登
　　  記取得建物所有權、被告陳士元係於88年2月1日以贈與為
　　  原因登記取得所權、被告陳明豐係於70年4月30日第一次
　　  登記取得建物所有權（見本院卷63、67、71頁），而原告
　　  係於99年4月6日因分割繼承原因而取得系爭土地所有權（
　　  見本院卷27頁）。被告陳新豐3人對於其等建物於興建當
　　  時與何人達成興建界址合意，僅係空言主張，然未完整陳
　　  述相關事實及舉證證明，故被告陳新豐3人上開主張既無
　　  法舉證以實其說，自難採憑。
　　2.民法第796條規定：「土地所有人建築房屋非因故意或重
      大過失逾越地界者，鄰地所有人如知其越界而不即提出異
      議，不得請求移去或變更其房屋。但土地所有人對於鄰地
      因此所受之損害，應支付償金。」本件被告陳新豐3人併
      未舉證證明原告有知被告建屋越界而不即提出異議之情事
      ，空言主張，顯屬無稽。
　㈢被告所有之房屋係無權占用原告土地：
　　被告所有之房屋已占用原告所有之土地，已如前述。而因被
    告對其等之占用係有權（含物權或債權）占用之情事，既未
    能舉證證明之。則原告主張被告所有之建物如附圖所示部分
    係無權占有乙節，自屬有據。　
　㈣本件有民法第796條之1第1項規定之適用：
　1.民法第796條之1規定：「土地所有人建築房屋逾越地界，鄰
    地所有人請求移去或變更時，法院得斟酌公共利益及當事人
    利益，免為全部或一部之移去或變更。但土地所有人故意逾
    越地界者，不適用之（第1項）。前條第1項但書（按即支付
    償金）及第2項（按即請求價購）規定，於前項情形準用之
    。」本條規定依民法物權編施行法第8條之3之規定，於物權
    編修正施行前土地所有人建築房屋逾越地界，鄰地所有人請
    求移去或變更其房屋時，亦適用之。
　2.被告所有之建物與原告之土地間因存在高低落差（約一層樓
    高），原告於其土地上已興建擋土圍牆，擋土牆下方係排水
    溝等情，業經本院勘驗明確，並有現場照片可憑（見本院卷
    135、137、157、159頁）。又被告建物之結構完整、格局方
    正，係屋後一小部分占用原告土地，而占用部分包括建物後
    方1至4層樓之主體結構（含樑柱）及雨遮，拆除工程不易，
    對被告所有之建物安全及經濟價值，產生重大影響；加以現
    況觀之，原告取回被告占用之土地，因地形高低落差及擋土
    牆之故，對原告而言已難與其所有系爭土地合併使用，經濟
    效用極低，本院審酌兩造間之利益，認本件依民法第796條
    之1第1項之規定，宜免被告為全部之移去或變更。
　㈤本上所述，原告依民法第767條第1項之規定，固有權請求被
    告拆屋還地，然基於民法第796條之1第1項之規定，本院認
    宜免除被告拆屋還地之義務。
二、就原告請求相當於租金之不當得利部分：
　㈠被告未經原告同意，亦無其他合法權源占用系爭土地，已損
    害原告對系爭土地之使用收益權利，致原告受有相當於租金
    之損害，是原告依民法第179條、第181條規定，請求被告給
    付相當於租金之不當得利，自屬有據。原告請求被告給付占
    用系爭土地起訴前5年之不當得利，及起訴狀繕本送達翌日
    起算至返還占用土地之日止每月占用之不當得利租金，核屬
    有據，應予准許。
　㈡參諸土地法第97條、第105條之規定，租用基地建築房屋之租
    金，以不超過土地及其建築物申報總價額年息10％為限。所
    謂土地總價額，係以法定地價為準，土地法施行法第25條定
    有明文。又所謂法定地價，依土地法第148條規定，係指土
    地所有人依該法規定所申報之地價。而基地租金之數額，除
    以基地申報地價為基礎外，尚應斟酌基地位置、工商繁榮程
    度、使用人利用基地之經濟價值、所受利益等項，以為決定
    （最高法院68年度台上字第3071號判決意旨參照）。查本件
    系爭土地南臨臺灣大道6段952巷（約4米寬柏油路）作為出
    入口，被告占用原告之土地建物整體面臨臺灣大道六段（雙
    向8線道），而鄰近即有弘光科技大學、公車站牌弘光科技
    大學站，故被告所占用系爭土地之位置屬交通便利區域，加
    以被告無權占用土地之地上物計有四層樓，用以經商或居住
    ，有其便利性，本院認為應以申報地價年息10%，計算相當
    於租金之不當得利，較為允當。原告主張依申報地價10%計
    算租金或被告抗辯應以申報地價1%計算租金，核均不可採。
　㈡本件系爭土地之申報地價係每平方公尺1760元（見本院卷27
    頁之土地登記謄本），以申報地價年息10%計算，茲依原告
    所主張被告占用面積（見本院卷224至225頁）及每月租金起
    算日（起訴狀繕本送達翌日，見本院卷223頁），計算被告
    應給付之不當得利租金如下：
　1.被告陳新豐部分：　
　　就被告陳新豐之占用面積，原告之請求係以B1面積9.94㎡計
    算（見本院卷224頁），故
　　⑴被告陳新豐占用之土地申報總價額年息10%為1749元（176
　　  0x9.94x10%=1749元，小數點以下4捨5入，下同）。
　　⑵起訴前5年之不當得利租金為8745元（1749x5=8745元）。
　　⑶起訴狀繕本送達翌日（即110年11月30日，繕本係110年11
　　  月29日送達，回證見本院卷105頁）起算之每月不當得利
　　  租金為146元（1749/12=146元）。
  2..被告陳士元部分：　
　　就被告陳士元之占用面積，原告之請求係以C1面積7.8㎡計算
    （見本院卷225頁），故
　　⑴被告陳士元占用之土地申報總價額年息10%為1373元（1760
      x7.8x10%=1373）。
　　⑵起訴前5年之不當得利租金為6865元（1373x5=6865元）。
　　⑶起訴狀繕本送達翌日（即110年11月30日，繕本係110年11
      月9日送達，回證見本院卷107頁）起算之每月不當得利租
      金為114元（1373/12=114元）。
　3.被告陳明豐部分：　
　　就被告陳明豐之占用面積，原告之請求係以D1面積7.46㎡計
    算（見本院卷225頁），故
　　⑴被告陳明豐占用之土地申報總價額年息10%為1313元（1760
      x7.46x10%=1313元）。
　　⑵起訴前5年之不當得利租金為6565元（1313x5=6565元）。
　　⑶起訴狀繕本送達翌日（即110年11月30日，繕本係110年11
      月29日送達，回證見本院卷109頁）起算之每月不當得利
      租金為109元（1313/12=109元）。
　4.被告陳錦芳部分：　
　　就被告陳錦芳之占用面積，原告之請求係以E1面積7.3㎡計算
    （見本院卷225頁），故
　　⑴被告陳錦芳占用之土地申報總價額年息10%為1285元（1760
      x7.3x10%=1285元）。
　　⑵起訴前5年之不當得利租金為6425元（1285x5=6425元）。
　　⑶起訴狀繕本送達翌日（即110年11月30日，繕本係110年112
      9日送達，回證見本院卷111頁）起算之每月不當得利租金
      為107元（1285/12=107元）。
　5.被告陳黃玉釵部分：　
　　就被告陳黃玉釵之占用面積，原告之請求係以F1面積14.55㎡
    計算（見本院卷225頁），故
　　⑴被告陳黃玉釵占用之土地申報總價額年息10%為2561元（17
      60x14.55x10%=2561元）。
　　⑵起訴前5年之不當得利租金為12805元（2561x5=12805元）
      。
　　⑶起訴狀繕本送達翌日（即110年12月1日，繕本係110年11月
      30日送達，回證見本院卷113頁）起算之每月不當得利租
      金為213元（2561/12=213元）。
　6.被告紀桂美部分：　
　　就被告紀桂美之占用面積，原告之請求係以G1面積13.11㎡計
    算（見本院卷225頁），故
　　⑴被告紀桂美占用之土地申報總價額年息10%為2307元（1760
      x13.11x10%=2307元）。
　　⑵起訴前5年之不當得利租金為11535元（2307x5=11535元）
      。
　　⑶起訴狀繕本送達翌日（即110年11月30日，繕本係110年11
      月29日送達，回證見本院卷115頁）起算之每月不當得利
      租金為192元（2307/12=192元）。
　7.被告陳永祥部分：　
　　就被告陳永祥之占用面積，原告之請求係以H1面積12.87㎡計
    算（見本院卷225頁），故
　　⑴被告陳永祥占用之土地申報總價額年息10%為2265元（1760
      x12.87x10%=2265元）。
 　⑵起訴前5年之不當得利租金為11325元（2265x5=11325元）。
　　⑶起訴狀繕本送達翌日（即110年12月2日，繕本係110年12月
      1日送達，回證見本院卷117頁）起算之每月不當得利租金
      為189元（2265/12=189元）。
  ㈢本上所述，對於原告向被告請求相當於租金之不當得利部分
　　分，於上開數額（彙整如附表二所示）之範圍內為有理由，
　　其逾上開數額部分，即屬無據，不應准許。
三、綜上，本件原告依民法第767條之規定，對被告所有占用原
    告土地之建物，請求被告拆屋還地，因民法第796條之1第1
    項之規定，為無理由，應予駁回。其依民法第179條不當得
    利之規定，起訴請求被告給付起訴前5年之租金及自起訴狀
    繕本送達翌日起，按年息5%計算之法定遲延利息，暨自起訴
    狀繕本送達翌日起算至返還土地之日止，按月給付原告不當
    得利之租金，於如附表二示之數額範圍內，為有理由，應予
    准許，故判決如文第一項所示。其逾此數額範圍，為無理由
    ，應予駁回。
四、本件就判決主文第一項原告勝訴部分，其數額未逾50萬元，
    依民事訴訟法第389條第1項第5款之規定，依職權宣告假執
    行；並依被告陳新豐3人及依職權准被告供擔保後，得免為
    假執行。至原告敗訴部分，其假執行之聲請即失其依據，應
    予駁回。
五、本件事證已經明確，兩造其餘主張舉證及攻擊防禦方法，核
    與判決結果不生影響，故不一一論述。
六、本件原告依民法第767條之規定本有權請求被告拆屋還地，
    僅因民法第796條之1之規定，本院免被告為全部移去或變更
    ，故就訴訟費用之負擔，本院爰依民事訴訟法第81條之規定
    ，命勝訴之被告負擔其全部。　　　　
伍、訴訟費用負擔之依據：民事訴訟法第81條。　　
中　　華　　民　　國　　111 　年　　8 　　月　 　2　　日
                  民事第二庭    法  官  李悌愷
正本係照原本作成。
如對本判決上訴，須於判決送達後20日內向本院提出上訴狀。如
委任律師提起上訴者，應一併繳納上訴審裁判費。
中　　華　　民　　國　　111 　年　　8 　　月　　 2　　日
                                書記官  廖春玉　　
　　
　　　　
附表：原告主張被告不當得利數額
編號 占用人 每月應給付之不當得利金額（原告第9項聲明請求金額） 合計5年之不當得利金額 （原告第8項聲明請求金額） 1 陳新豐 3,012元(計算式：303元×B1占用面積9.94㎡=3011.8元；小數點以下四捨五入，下同) 180,720元(計算式：3012元×12月×5年=180720元) 2 陳士元 2,363元(計算式：303元×C1占用面積7.8㎡=2363.4元) 141,780元(計算式：2363元×12月×5年=141780元) 3 陳明豐 2,260元(計算式：303元×D1占用面積7.46㎡=2260.3元) 135,600元(計算式：2260元×12月×5年=135600元) 4 陳錦芳 2,212元(計算式：303元×E1占用面積7.3㎡=2211.9元) 132,720元(計算式：2212元×12月×5年=132720元) 5 陳黃玉釵 4,409元(計算式：303元×F占用面積14.55㎡=4408.6元) 264,540元(計算式：4409元×12月×5年=264540元) 6 紀桂美 3,972元(計算式：303元×G占用面積13.11㎡=3972.3元) 238,320元(計算式：3972元×12月×5年=238320元) 7 陳永祥 3,900元(計算式：303元×H1占用面積12.87㎡=3899.6元) 234,000元(計算式：3900元×12月×5年=234000元) 
            
              
附表二：本院計算之被告不當得利數額　　
編號 占用人 每月應給付之不當得利金額 起訴前5年之不當得利金額 1 陳新豐 自110年11月30日起至返還土地之日止，按月給付146元。 8745元及自110年11月30日起算至清償日止，按年息5%計算之利息。 2 陳士元 自110年11月30日起至返還土地之日止，按月給付114元。 6865元及自110年11月30日起算至清償日止，按年息5%計算之利息。 3 陳明豐 自110年11月30日起至返還土地之日止，按月給付109元。 6565元及自110年11月30日起算至清償日止，按年息5%計算之利息。 4 陳錦芳 自110年11月30日起至返還土地之日止，按月給付107元。 6425元及自110年11月30日起算至清償日止，按年息5%計算之利息。 5 陳黃玉釵 自110年12月1日起至返還土地之日止，按月給付213元。 12805元及自110年12月1日起算至清償日止，按年息5%計算之利息。 6 紀桂美 自110年11月30日起至返還土地之日止，按月給付192元。 11535元及自110年11月30日起算至清償日止，按年息5%計算之利息。 7 陳永祥 自110年12月2日起至返還土地之日止，按月給付189元。 11325元及自110年12月2日起算至清償日止，按年息5%計算之利息。